【裁判字號】    90,訴,1311
【裁判日期】    900711
【裁判案由】    偽造文書等
【裁判全文】
臺灣高雄地方法院刑事判決                          九十年度訴字第一三一一號
    公  訴  人  臺灣高雄地方法院檢察署檢察官
    被      告  乙○○
右列被告因偽造文書等案件，經檢察官提起公訴（九十年度偵字第一三一一號），本
院判決如左：
    主  文
乙○○行使偽造私文書，足以生損害於他人，處有期徒刑肆月，如易科罰金，以佰
元折算壹日。
扣案之偽造玉山商業銀行信用卡（卡號0000000000000000號）壹張
沒收。
    事  實
一、乙○○經由報紙分類廣告之介紹，於民國八十九年十二月十五日下午一時許，在
    高雄市○○區○○路遠東百貨公司地下二樓，以新臺幣（下同）二萬元之代價，
    向不詳姓名年籍之男子購買偽造之玉山商業銀行（下稱玉山銀行）信用卡（卡號
    0000000000000000號）一張，旋即當場在該卡背面偽造「吳玉
    鈴」之署押一枚，並基於意圖為自己不法之所有及行使偽造私文書之犯意，於是
    日下午八時三十分許，持該張偽造之信用卡至「金玉堂銀樓」（設於高雄縣大樹
    鄉○○街一一四號），選購金戒指一枚、金手鍊一條、金項鍊一條（共計七萬零
    五百元），並該將偽造之信用卡交付予銀樓負責人甲○○，佯裝該偽造之信用卡
    已取得發卡銀行核准對特約商店消費，而行使該偽造信用卡私文書，影響信用卡
    處理中心對帳務處理及玉山銀行之信用，足生損害於信用卡處理中心及玉山銀行
    ，並擬詐取上述財物。嗣因甲○○以電話向聯合信用卡處理中心查詢問銀行之授
    權碼，獲悉該信用卡係偽卡，立即報警處理，當場扣得前述偽造之信用卡一張，
    乙○○因而未得逞。
二、案經高雄縣警察局仁武分局報請臺灣高雄地方法院檢察署檢察官偵查起訴。
    理  由
一、右揭犯罪事實，業據被告乙○○於警訊、偵訊及本院審理中坦承不諱，核與被害
    人吳玉鈴、證人甲○○於警訊中證述之情節相符，並有偽造之信用卡一張扣案可
    憑。被告自白與事實相符，應堪採信。本件事證明確，被告犯行堪以認定。
二、查信用卡係以電磁紀錄藉由電腦之處理，足以表示發卡銀行授權持卡人得向特約
    商店行使該信用卡交易之意思，為刑法第二百二十條第二項之準私文書，且持卡
    人必須在信用卡上簽名方可使用，是被告在偽造信用卡背面上偽造「吳玉鈴」署
    押，以完成偽造信用卡準私文書，並冒名持偽造信用卡購物，致金玉堂銀樓負責
    人甲○○陷於錯誤，顯已著手於詐欺取財行為之實施，惟因證人甲○○發覺有異
    ，未將財物交付，核其所為，係犯刑法第二百十六條、第二百十條之行使偽造私
    文書罪、第三百三十九條第三項、第一項詐欺取財未遂罪，被告已著手詐欺行為
    之實施，惟未生既遂之結果，為未遂犯，爰依刑法第二十六條前段規定，按既遂
    犯之規定減輕其刑。而被告犯罪後，刑法業已於九十年六月二十日增訂公布第二
    百零一條之一，並於同年六月二十二日生效，該條第一項規定：「意圖供行使之
    用，而偽造、變造信用卡、金融卡、儲值卡或其他相類作為簽帳、提款、轉帳或
    支付工具之電磁紀錄物者，處一年以上七年以下有期徒刑，得併科三萬元以下罰
    金」；同條第二項規定：「行使前項偽造、變造之信用卡、金融卡、儲值卡或其
    他相類作為簽帳、提款、轉帳或支付工具之電磁紀錄物，或意圖供行使之用，而
    收受或交付於人者，處五年以下有期徒刑，得併科三萬元以下罰金」。是被告犯
    罪後法律已有變更，比較新、舊法之結果，以舊法較有利於被告，依刑法第二條
    第一項但書之規定，應適用最有利於被告之舊法，即修正前之刑法第二百十六條
    、第二百十條之規定，附此敘明。又被告於信用卡背面偽簽「吳玉鈴」署押之行
    為，為偽造信用卡之部分行為；其偽造信用卡後復持以向證人甲○○行使，則偽
    造之低度行為，應為行使之高度行為所吸收，均不另論罪，僅論以行使偽造私文
    書罪。再者，被告行使偽造私文書之目的係在詐欺取財，是其所犯前述行使偽造
    私文書及詐欺取財未遂二罪間，有方法、結果之牽連關係，應依刑法第五十五條
    後段之規定，從其較重之行使偽造私文書罪處斷。茲審酌被告之犯罪動機、目的
    、僅刷卡一次即遭查獲，犯罪後已坦承犯行，態度良好，復無前科（卷附之臺灣
    高等法院被告全國前案紀錄表參照）等一切情狀，量處如主文所示之刑。末查，
    按被告行為後，刑法第四十一條業於九十年一月十日修正公布施行，並於同年月
    十二日生效，依修正後之刑法第四十一條第一項規定「犯最重本刑為五年以下有
    期徒刑以下之刑之罪，而受六個月以下有期徒刑或拘役之宣告，因身體、教育、
    職業或家庭之關係或其他正當理由，執行顯有困難者，得以一元以上三元以下，
    易科罰金。但確因不執行所宣告之刑，難收矯正或難以維持法秩序者，不在此限
    」。比較上開新、舊法，修正後之刑法第四十一條第一項就得宣告易科罰金之範
    圍較修正前之舊法為廣，依刑法第二條第一項前段規定，自應適用裁判時較有利
    於被告之法律即修正後之刑法第四十一條第一項規定，併諭知易科罰金之折算標
    準。至扣案之偽造信用卡一張（含其上偽造之「吳玉鈴」署押一枚）為被告所購
    得，並係供其犯罪所用之物，爰依刑法第三十八條第一項第二款之規定沒收之。
據上論斷，應依刑事訴訟法第二百九十九條第一項前段，刑法第二條第一項、第三百
三十九條第三項、第一項、第二十六條、第五十五條、第三十八條第一項第二款、修
正前第二百十六條、第二百十條、修正後第四十一條第一項前段，罰金罰鍰提高標準
條例第一條前段、第二條，判決如主文。
本案經檢察官高嘉惠到庭執行職務。
中      華      民      國      九十      年      七      月    十一    日
                                  臺灣高雄地方法院刑事第七庭
                                       法  官  何  秀  燕
右正本證明與原本無異。
如不服本判決，應於判決送達後十日內，向本院提出上訴狀。
                                       書記官  邱  靜  銘
中      華      民      國      九十      年      七      月    十一    日
附錄本案判決論罪科刑之法條
刑法第三百三十九條第一項、第三項：
(普通詐欺罪)意圖為自己或第三人不法之所有，以詐術使人將本人或第三人之物交付
者，處五年以下有期徒刑、拘役或科或併科一千元以下罰金。
以前項方法得財產上不法之利益或使第三人得之者，亦同。
前二項之未遂犯罰之。
刑法條正前第二百十六條：
 (行使偽造變造或登載不實之文書罪)
行使第二百十條至第二百十五條之文書者，依偽造、變造文書或登載不實
事項或使登載不實事項之規定處斷。
刑法條正前第二百十條：
 (偽造變造私文書罪)
偽造、變造私文書，足以生損害於公眾或他人者，處五年以下有期徒刑。


司法院資訊處製作；財團法人民間司法改革基金會備份。
